ru: Поджанр видеоигры: 4X; Артиллерия; Автобаттлер; Королевская битва; Beat 'em up; Строительство городов; Симулятор строительства и управления; Симулятор знакомств; Шутер от первого лица; Симулятор полета; Игра в Бога; Графическое приключение; Руби и режь; Симуляция жизни; ММОРПГ; MOBA; Метроидвания; Вечеринка; Платформер; Приключение в жанре point-and-click; Головоломка-платформер; Тактика в реальном времени; Музыкальная; Рогалик; Песочница; Спортивный менеджмент; Выживание в жанре ужасов; Тактический шутер; Текстовое приключение; Шутер от третьего лица; Защита башни; Пошаговая тактика; Симулятор транспортного средства; Симулятор ходьбы; Другой
fr: Sous-genre de jeu vidéo: x4; Artillerie; Auto battler; Battle Royale; Beat 'em up; Construction de ville; Simulation de construction et de gestion; Simulation de rencontres; Jeu de tir à la première personne; Simulateur de vol; Jeu de Dieu; Aventure graphique; Hack and slash; Simulation de vie; MMORPG; MOBA; Metroidvania; Fête; Jeu de plateforme; Aventure Point-and-click; Jeu de plateforme et de réflexion; Tactiques en temps réel; Rythme; Roguelike; Sandbox; Gestion du sport; Survie-horreur; Jeu de tir tactique; Aventure textuelle; Jeu de tir à la troisième personne; Tour de défense; Tactiques au tour par tour; Simulation de véhicule; Simulateur de marche; Autre
nb: Undersjanger av videospill: 4x; Artilleri; Autobattler; Battle royale; Bank dem opp; Byutvikling; Konstruksjon- og forvaltningssimulering; Datingsim; Førstepersonsskytespill; Flysimulator; Gudespill; Grafisk eventyr; Hack and slash; Livssimulering; MMORPG; MOBA; Metroidvania; Fest; Plattformer; Pek-og-klikk-eventyr; Plattformspill med gåter; Sanntidstaktikk; Rytme; Roguelike; Sandkasse; Sportsstyring; Overlevelsesskrekk; Taktisk skytespill; Teksteventyr; Tredjepersonsskytespill; Tårnforsvar; Turbasert taktikk; Kjøretøysimulering; Gåsimulator; Annen
pt-BR: Subgênero do videogame: 4x; Artilharia; Batalha de arena; Battle royale; Briga de rua; Construção da cidade; Simulação de construção e gestão; Simulador de romance; Tiro em primeira pessoa; Simulador de voo; Jogo de deuses; Aventura gráfica; Combate corpo a corpo; Simulação de vida; MMORPG; MOBA; Metroidvania; Festa; Jogo eletrônico de plataforma; Aventura de apontar e clicar; Plataforma de quebra-cabeça; Táticas em tempo real; Ritmo; Cenário gerado aleatoriamente; Sandbox; Gestão desportiva; Horror de sobrevivência; Atirador tático; Ficção interativa; Tiro em terceira pessoa; Defesa de torre; Táticas baseadas em turnos; Simulação veicular; Simulador de caminhada; Outro
es: Subgénero de videojuegos: 4x; Artillería; Luchador automático; Battle royale; Beat 'em up; Construcción de ciudad; Simulación de construcción y gestión; Simulador de citas; Tirador en primera persona; Simulador de vuelo; Juego de Dios; Aventura gráfica; Hack and slash; Simulación de vida; MMORPG; MOBA; Metroidvania; Fiesta; Plataforma; Aventura de apuntar y hacer clic; Plataforma de rompecabezas; Tácticas en tiempo real; Ritmo; Roguelike; Sandbox; Gestión deportiva; Horror de supervivencia; Tirador táctico; Aventura de texto; Tirador en tercera persona; Torre de defensa; Tácticas por turnos; Simulación de vehículo; Simulador de caminar; Otros
hr-HR: Podžanr videoigre: 4X; Topništvo; Auto battler; Battle Royale; Beat 'em up; Izgradnja grada; Simulacija izgradnje i upravljanja; Simulacija spojeva; Pucačina iz prvog lica; Simulator letenja; God game; Grafička avantura; Hack and Slash; Simulacija života; MMORPG; MOBA; Metroidvania; Zabava; Platformske; Point-and-click avantura; Platformska slagalica; Taktika u stvarnom vremenu; Ritam; Roguelike; Sandbox; Sportski menadžment; Horor opstanka; Taktička pucačina; Tekstualne avanturističke; Pucačina iz trećeg lica; Obrana tornja; Taktička igra na poteze; Simulacija vozila; Simulator hodanja; Ostalo
fi: Videopelien alalaji: 4x; Tykistö; Automaattitaistelija; Battle Royale; Päihitä heidät; Kaupungin rakentaminen; Rakentamisen ja johtamisen simulointi; Ajoitus-sim; Ensimmäisen persoonan räiskintäpeli; Lentosimulaattori; Jumalpeli; Graafinen seikkailu; Hakkaa ja huido -lähitaistelupeli; Elämänsimulaatio; MMORPG; MOBA; Metroidvania-toimintaseikkailupelityyppi; Bileet; Tasohyppely; Osoita ja klikkaa -seikkailupeli; Palapeli-tasohyppely; Reaaliaikainen taktiikka; Rytmi; Roguelike-tietokoneroolipeli; Hiekkalaatikkopeli; Urheiluohjaus; Selviytymiskauhu; Taktinen räiskintäpeli; Tekstiseikkailu; Kolmannen persoonan räiskintäpeli; Tornipuolustus; Vuoropohjainen taktiikka; Ajoneuvosimulaatio; Kävelysimulaattori; Muu
it: Sottogenere del videogioco: 4X; Artiglieria; Combattente automatico; Battle royale; Picchia duro; Costruzione della città; Simulazione di costruzione e gestione; Simulazione di incontri; Sparatutto in prima persona; Simulatore di volo; Gioco nel ruolo di dio; Avventura grafica; Hack and slash; Simulazione di vita; MMORPG; MOBA; Metroidvania; Festa; Platform; Avventura punta e clicca; Platform rompicapo; Tattiche in tempo reale; Ritmico; Roguelike; Sandbox; Gestione sportiva; Horror di sopravvivenza; Sparatutto tattico; Avventura di testo; Sparatutto in terza persona; Difesa della torre; Tattiche a turni; Simulazione di veicoli; Simulatore di camminata; Altro
th: ประเภทย่อยของวิดีโอเกม: 4x; ปืนใหญ่; ต่อสู้อัตโนมัติ; แบตเทิลรอยัล; บีตเอ็มอัป; สร้างเมือง; จำลองการสร้างเมืองและการจัดการ; จีบหนุ่ม/สาว; เกมยิงมุมมองบุคคลที่หนึ่ง; จำลองการบิน; เกมเทพเจ้า; การผจญภัยที่ใช้รูปภาพหรือตัวคนจริงมาแสดง; Hack and slash; จำลองชีวิต; MMORPG; MOBA; Metroidvania; งานสังสรรค์; แพลตฟอร์ม; ผจญภัยแบบเล็งแล้วคลิก; แพลตฟอร์มปริศนา; กลยุทธ์แบบเรียลไทม์; จับจังหวะ; หลบหลีก; แซนด์บ็อกซ์; การจัดการกีฬา; สยองขวัญเอาชีวิตรอด; ยิงเชิงกลยุทธ์; ผจญภัยที่ใช้พื้นฐานการพิมพ์; เกมยิงมุมมองบุคคลที่สาม; แนววางป้อมป้องกันฐาน; วางแผนการรบแบบผลัดกันเล่น; จำลองยานพาหนะ; จำลองการเดินส่งของ; อื่นๆ
cs: Podžánr videoher: 4x; Dělostřelectvo; Autobojovník; Battle Royale; Beat 'em up; Stavba města; Simulace výstavby a řízení; Seznamovací simulátor; Střílečka z pohledu první osoby; Letecký simulátor; Hra na Boha; Grafické dobrodružství; Hry „Hack and slash“; Simulace životních situací; MMORPG; MOBA; Metroidvania; Oslava; Plošinovka; Dobrodružství typu ukaž a klikni; Logická plošinovka; Taktika v reálném čase; Rytmus; Roguelike; Sandbox; Sportovní management; Horor o přežití; Taktická střílečka; Textová adventura; Střílečka z pohledu třetí osoby; Obrana věže; Taktika založená na tazích; Simulace vozidla; Simulátor chůze; Jiné
zh-TW: 電玩遊戲子類型: 4x; 砲兵; 自走棋; 大逃殺; 清版動作; 城市建設; 建造經營模擬; 約會模擬; 第一人稱射擊; 模擬飛行; 上帝模擬遊戲; 圖形冒險; 砍殺遊戲; 生活模擬; 大型多人線上角色扮演遊戲; 多人線上戰鬥競技場遊戲; 類銀河戰士惡魔城; 派對; 平台; 點擊式冒險; 益智平台; 即時戰略; 節奏; 類 Rogue; 沙盒類; 體育管理; 生存恐怖; 戰術射擊; 文字冒險; 第三人稱射擊; 塔防; 回合制策略; 交通工具模擬; 走路模擬器; 其他
bg-BG: Поджанр видео игра: 4X; Артилерия; Авто битки; Battle royale; Победи всички; Изграждане на град; Симулация на строителство и управление; Симулатор за запознанства; Стрелба от първо лице; Симулатор на полет; Игра на господ; Графично приключение; Hack and slash; Симулация на живота; MMORPG; MOBA; Metroidvania; Парти; Платформър; Приключение „посочи и кликни“; Пъзел платформър; Тактики в реално време; Ритъм; Roguelike; Sandbox; Спортен мениджмънт; Сървайвъл хорър; Тактически стрелец; Текстово приключение; Шутър от трето лице; Защита на кулата; Походова тактика; Симулация на превозно средство; Симулатор за ходене; Други
da: Videospilundergenre: 4x; Artilleri; Auto-kamp; Battle Royale; Beat 'em up; Bybygning; Byggeri og ledelsessimulering; Datingsimulering; Førstepersons skydespil; Flysimulator; Gudespil; Grafisk eventyr; Hack and slash; Livssimulering; MMORPG; MOBA; Metroidvania; Fest; Platformspil; Peg-og-klik-eventyr; Puslespilsplatformspil; Realtidstaktik; Rytme; Roguelike; Sandkasse; Sportslig ledelse; Overlevelse med gys; Taktisk skydespil; Teksteventyr; Tredjepersons skydespil; Tårnforsvar; Turbaseret taktik; Køretøjssimulering; Gåsimulator; Andet
el: Υποείδος βιντεοπαιχνιδιών: 4X; Πυροβολικό; Αυτόματος μαχητής; Battle royale; Χτυπήστε τους; κτίριο πόλης; Προσομοίωση κατασκευής και διαχείρισης; Sim γνωριμιών; Σκοπευτής πρώτου προσώπου; Προσομοιωτής πτήσης; Το παιχνίδι του Θεού; Γραφική περιπέτεια; Hack and slash; Προσομοίωση ζωής; MMORPG; MOBA; Metroidvania; Διασκέδαση της παρέας; Πλατφόρμα; Περιπέτεια με σημείο και κλικ; Πλατφόρμα παζλ; Τακτική σε πραγματικό χρόνο; Ρυθμός; Roguelike; Sandbox; Αθλητική διαχείριση; Survival horror; Τακτικό σουτέρ; Περιπέτεια κειμένου; Σκοπευτής τρίτου προσώπου; Άμυνα πύργου; Τακτική που βασίζεται στη σειρά; Προσομοίωση οχήματος; Προσομοιωτής περπατήματος; Άλλο
lt-LT: Vaizdo žaidimų požanris: 4X; Artilerija; „Auto battler“; „Battle Royale“; „Beat 'em up“; Miesto statymas; Statymų ir vadovavimo simuliacija; Pasimatymų simuliacija; Pirmojo asmens šaudyklė; Skrydžio simuliatorius; Dievų žaidimas; Grafinis nuotykis; „Hack and slash“; Gyvenimo simuliatorius; MMORPG; MOBA; „Metroidvania“; Vakarėliai; Platforminis; „Point-and-click“ nuotykių; Platforminės dėlionės; Realaus laiko taktiniai; Ritmas; „Roguelike“; „Sandbox“; Sporto vadyba; Išgyvenimo siaubo; Taktinis šaulys; Tekstiniai nuotykių; Trečiojo asmens šaudyklė; Bokšto gynyba; Ėjimų taktika; Automobilio simuliatorius; Ėjimo simuliatorius; Kita
sl-SI: Podzvrst video iger: 4X; Topništvo; Potezni boj; Battle Royale; Premagaj jih; Gradnja mest; Simulacija gradnje in upravljanja; Zmenkarska simulacija; Prvoosebno streljanje; Simulator letenja; Igra boga; Grafična pustolovščina; Hack and slash; Simulacija življenja; MMORPG; MOBA; Metroidvanija; Zabava; Platformer; Pustolovščina pokaži in klikni; Puzle platformer; Taktike v realnem času; Ritem; Roguelike; Peskovnik; Športni menedžment; Grozljivka preživetja; Taktično streljanje; Besedilna pustolovščina; Tretjeosebno streljanje; Obramba stolpa; Potezna taktika; Simulacija vozila; Simulator hoje; Drugo
ro-RO: Subgenul jocurilor video: 4X; Artilerie; Auto battler; Battle royale; Beat 'em up; Construirea de orașe; Simulare gestionare proiecte de construcții; Simulare întâlniri romantice; First-person shooter; Simulator de zbor; God game; Graphic adventure; Hack and slash; Life simulation; MMORPG; MOBA; Metroidvania; Party; Platformer; Point-and-click adventure; Puzzle platformer; Real-time tactics; Rhythm; Roguelike; Sandbox; Sports management; Survival horror; Tactical shooter; Text adventure; Third-person shooter; Tower defense; Turn-based tactics; Vehicle simulation; Walking simulator; Altele
sk-SK: Podžáner videohier: 4X; Delostrelectvo; Autobojovník; Battle Royale; Poraziť ich; Mestská budova; Simulácia výstavby a riadenia; Zoznamovacie; Strieľačka z pohľadu prvej osoby; Letecký simulátor; Božia hra; Grafické dobrodružstvo; Hack and slash; Simulácia života; MMORPG; MOBA; Metroidvania; Párty; Plošinovka; Dobrodružstvo typu point-and-click; Logická plošinovka; Taktika v reálnom čase; Rytmus; Roguelike; Sandbox; Športový manažment; Horor o prežití; Taktická strieľačka; Textové dobrodružstvo; Strieľačka z pohľadu tretej osoby; Obrana veže; Ťahová taktika; Simulácia vozidla; Simulátor chôdze; Iné
en: Video game sub-genre: 4X; Artillery; Auto battler; Battle royale; Beat 'em up; City building; Construction and management simulation; Dating sim; First-person shooter; Flight simulator; God game; Graphic adventure; Hack and slash; Life simulation; MMORPG; MOBA; Metroidvania; Party; Platformer; Point-and-click adventure; Puzzle platformer; Real-time tactics; Rhythm; Roguelike; Sandbox; Sports management; Survival horror; Tactical shooter; Text adventure; Third-person shooter; Tower defense; Turn-based tactics; Vehicle simulation; Walking simulator; Other
vi: Thể loại phụ của trò chơi điện tử: 4x; Pháo; Tự động chiến đấu; Bắn súng sinh tồn; Trò chơi Beat 'em up; Xây dựng thành phố; Mô phỏng xây dựng và quản lý; Mô phỏng hẹn hò; Bắn súng góc nhìn người thứ nhất; Chuyến bay giả lập; Trò chơi mô phỏng thần thánh; Cuộc phiêu lưu đồ họa; Chặt và chém; Mô phỏng cuộc sống; MMORPG; MOBA; Metroidvania; Tiệc tùng; Trò chơi đi cảnh; Game phiêu lưu trỏ và nhấp chuột; Nền tảng giải đố; Chiến thuật thời gian thực; Game nhảy theo tiết tấu; Game nhập vai roguelike; Hộp cát; Quản lý thể thao; Sinh tồn kinh dị; Game bắn súng chiến thuật; Game phiêu lưu văn bản; Bắn súng góc nhìn người thứ ba; Phòng thủ tháp; Chiến thuật theo lượt; Mô phỏng xe; Trình mô phỏng đi bộ; Khác
pl: Podgatunek gry wideo: 4x; Artyleria; Automatyczny wojownik; Battle royale; Walka wręcz; Budowa miast; Symulacja budowy i zarządzania; Symulator randkowy; Strzelanka FPS; Symulator lotu; Gra w boga; Graficzna przygodowa; Hack and slash; Symulacja życia; MMORPG; MOBA; Metroidvania; Partia; Platformówka; Przygoda typu „wskaż i kliknij”.; Platformówka logiczna; Gra taktyczna w czasie rzeczywistym; Rytm; Roguelike; Sandbox; Zarządzanie sportem; Horror o przetrwaniu; Taktyczna strzelanka; Tekstowa przygodowa; Strzelanka TPS; Obrona wieży; Turowa gra taktyczna; Symulacja pojazdu; Symulator chodzenia; Pozostałe
nl: Subgenre videogame: 4x; Artillerie; Auto battler; Battle Royale; Beat 'em up; Stedenbouwsimulatie; Bouw- en managementsimulatie; Datingsimulatie; First-person shooter; Vliegsimulator; Godgame; Grafisch avontuur; Hack and slash; Levenssimulatie; MMORPG; MOBA; Metroidvania; Feest; Platformspel; Point-and-click adventure; Puzzelplatformspel; Real-time tactics; Ritme; Roguelike; Sandbox; Sportmanagement; Survival horror; Tactisch schietspel; Tekstavontuur; Third-person shooter; Torenverdediging; Turn-based tactics; Voertuigsimulatie; Wandelsimulator; Andere
de: Untergenre des Videospiels: 4x; Artillerie; Auto-Kämpfe; Battle Royale; Prügelspiel; Stadtbau; Bau- und Managementsimulation; Dating-Sim; Ego-Shooter; Flugsimulator; Gottsimulator; Grafikabenteuer; Hack and Slash; Lebenssimulation; MMORPG; MOBA; Metroidvania; Party; Jump-‘n‘-Run; Point-and-Click-Abenteuer; Rätsel-Jump-‘n‘-Run; Echtzeittaktik; Rhythmus; Roguelike; Sandbox; Sportmanagement; Survival-Horror; Taktischer Shooter; Textabenteuer; Third-Person-Shooter; Tower Defense; Rundenbasierte Taktik; Fahrzeugsimulation; Walking Simulator; Sonstiges
ja: ビデオゲームのサブジャンル: 4倍; 砲撃; オートバトラー; バトルロワイアル; ベルトスクロールアクション; 街づくり; ミニスケープ; 恋愛シミュレーション; ファーストパーソンシューティング; フライトシミュレーター; ゴッドゲーム; グラフィックアドベンチャー; ハックアンドスラッシュ; 育成シミュレーション; MMORPG; MOBA; メトロイドヴァニア; パーティー; プラットフォーマー; ポイントアンドクリックアドベンチャー; パズルプラットフォーマー; リアルタイム戦術; リズム; ローグライク; サンドボックス; スポーツマネジメント; サバイバルホラー; タクティカルシューター; テキストアドベンチャー; サードパーソンシューティング; タワーディフェンス; ターン制戦術; 車両シミュレーション; ウォーキングシミュレーター; その他
hu: Videojáték alműfaja: 4X; Tüzérségi; Automatikus harci; Battle royale; Verd meg őket; Városépítés; Építési és irányítási szimuláció; Randevúszimulátor; Első személyű lövöldözős játék; Repülésszimulátor; Isteni játék; Grafikus kaland; Hack and slash; Életszimuláció; MMORPG; MOBA; Metroidvania; Parti; Platformer; Point-and-click kaland; Kirakós platformer; Valós idejű taktika; Ritmus; Roguelike; Sandbox; Sportmenedzsment; Túlélő horror; Taktikai lövöldözős; Szöveges kaland; Harmadik személyű lövöldözős játék; Toronyvédelem; Körökre osztott taktika; Jármű-szimuláció; Sétaszimulátor; Egyéb
sv: Videospelsundergenre: 4x; Artilleri; Auto battler; Battle Royale; Beat 'em up; Stadsbyggarspel; Bygg- och förvaltningssimulering; Dejtingsimulator; Förstapersonsskjutare; Flygsimulator; Gudaspel; Grafikäventyr; Hacka och slå; Livssimulering; MMORPG; MOBA; Metroidvania; Fest; Plattformsspel; Peka-och-klicka-äventyr; Pusselspel; Realtidstaktik; Rytm; Roguelike; Sandlådespel; Idrottsledning; Överlevnadsskräck; Taktisk skjutare; Textäventyr; Tredjepersonsskjutare; Tornförsvar; Turbaserad taktik; Fordonssimulering; Gångsimulator; Annat
pt-PT: Subgénero de videojogo: 4x; Artilharia; Auto battler; Battle royale; Beat 'em up; Construção de cidade; Simulação de construção e gestão; Dating sim; First-person shooter; Simulador de voo; Jogo de deuses; Aventura gráfica; Hack and slash; Simulador de vida; MMORPG; MOBA; Metroidvania; Festa; Jogo de plataforma; Aventura de apontar e clicar; Plataforma de puzzle; Tática em tempo real; Ritmo; Roguelike; Sandbox; Gestão desportiva; Horror de sobrevivência; Atirador tático; Aventura de texto; Shooter de terceira pessoa; Defesa de torre; Tática por turnos; Simulação de veículo; Simulador de caminhada; Outro
zh-CN: 视频游戏子类型: 4x; 打炮游戏; 自走棋; 大逃杀; 清版游戏; 城市建设; 施工与管理模拟游戏; 约会模拟游戏; 第一人称射击游戏; 飞行模拟器游戏; 上帝游戏; 图形冒险类游戏; 砍杀游戏; 生活模拟游戏; MMORPG; MOBA; 类银河战士恶魔城; 派对; 跳台游戏; 点击解谜冒险游戏; 平台解谜游戏; 实时战术; 节奏游戏; Roguelike 游戏; 沙盒游戏; 体育管理游戏; 生存恐怖游戏; 战术射击游戏; 文字冒险游戏; 第三人称射击游戏; 塔防游戏; 回合制战术游戏; 汽车模拟游戏; 步行模拟游戏; 其他
tr: Video oyunu alt türü: 4x; Topçu; Otomatik savaşçı; Battle Royale; Beat 'em up; Şehir inşa; İnşaat ve yönetim simülasyonu; Flört simülasyonu; Birinci şahıs nişancı; Uçuş simülatörü; Zindan oyunu; Grafik macera; Hack and slash; Yaşam simülasyonu; MMORPG; MOBA; Metroidvania; Parti; Platform oyunu; Point-and-click macera; Bulmaca platform oyunu; Gerçek zamanlı taktikler; Ritim; Roguelike; Kum havuzu; Spor yönetimi; Hayatta kalma korku; Taktiksel nişancı; Text adventure; Üçüncü şahıs nişancı; Kule savunması; Sıra tabanlı taktikler; Araç simülasyonu; Yürüyüş simülatörü; Diğer
ko: 비디오 게임 하위 장르: 4배; 포격 게임; 오토 배틀러; 배틀 로얄; 비뎀업; 도시 건설; 건설 및 경영 시뮬레이션; 연애 시뮬레이션; 1인칭 슈팅 게임(FPS); 비행기 조종 시뮬레이터; 갓 게임; 그래픽 어드벤처; 핵 앤 슬래시; 생활 시뮬레이션; MMORPG; MOBA; 메트로배니아; 파티; 플랫포머; 포인트 앤 클릭 어드벤처; 퍼즐 플랫포머; 실시간 전술; 리듬; 로그라이크; 샌드박스; 스포츠 매니지먼트; 서바이벌 호러; 전술 슈팅; 텍스트 어드벤처; 3인칭 슈팅 게임; 타워 디펜스; 턴제 전략; 운전 시뮬레이션; 워킹 시뮬레이터; 기타